【裁判字號】    89,上易,286
【裁判日期】    890316
【裁判案由】    傷害
【裁判全文】
臺灣高等法院高雄分院刑事判決                    八十九年度上易字第二八六號
    上  訴  人  臺灣高雄地方法院檢察署檢察官
    被      告  乙○○
    選任辯護人  吳春生
右上訴人因被告傷害案件，不服臺灣高雄地方法院八十八年度易字第四九五四號中華
民國八十八年十二月三十日第一審判決（起訴案號：臺灣高雄地方法院檢察署八十八
年度偵續字第一七六號），提起上訴，本院判決如左：
      主    文
原判決撤銷。
乙○○傷害人之身體，處罰金貳仟元，如易服勞役以佰元折算壹日。
      事    實
一、乙○○原係丙○○之前妻，離婚後仍同住一起；緣民國八十七年十月十一日晚上
    九時三十分許，在高雄市○○區○○街十二巷四號九樓住處，因乙○○之子徐嘉
    良自外返家，報怨乙○○遲遲未開門，乙○○甚為不悅，乃轉入丙○○房間，以
    此事責問丙○○，進而與丙○○發生爭吵；嗣於當晚十一時許，因丙○○因故向
    乙○○臉部吐口水，乙○○心有未甘，竟基於傷害人身體之犯意，即自家中冰箱
  取出玻璃瓶裝辣椒醬一瓶，並進入丙○○房間，將手持之瓶裝辣椒醬丟向僅著短
    內褲之甲躺在床上睡覺之丙○○下體，辣椒醬並因而滲入丙○○內褲內，致使丙
    ○○下體因而受有紅腫之傷害。
二、案經丙○○訴請臺灣高雄地方法院檢察署檢察官偵查起訴。
      理    由
一、訊據被告乙○○（下稱被告）供認有於右揭時、地與告訴人丙○○因故發生爭執
    之事實，惟矢口否認有傷害之犯行，辯稱：案發當時是因丙○○向我吐口水，我
    乃持辣椒醬罐，意欲警告丙○○，不料因他用腳踢過來，以致於我手中所持之辣
    椒醬罐不慎翻倒在他身上，我並未擲向他的下體，且丙○○亦未因此而受傷云云
    。然查：右揭事實，已據告訴人丙○○於檢察官偵查中、原審及本院審理中指訴
    綦詳，告訴人丙○○於原審調查時指稱：「案發後我下體有紅腫，但無外傷或流
    血，我未去驗傷：：：因當時我並未想告被告，是之後被告告我，我才對被告提
    出告訴，我下體紅腫約一、二星期才消除。」等語（見原審卷第十三頁甲面）；
    且證人徐嘉良（即被告乙○○與告訴人丙○○所生之兒子）於檢察官偵查中到庭
    證稱：「當天我回家，我按電鈴按了十分鐘左右，沒有人開門，後來我媽媽來開
    門，我問她為何不給我開門，她說她在洗澡沒聽到：：：之後我媽媽就敲我爸爸
    的房間，把他叫起來說『你兒子不公平，為何只怪我不開門』，他們倆人就吵起
    來了，我開門叫他們不要吵，我媽就到陽台去哭，我爸就去睡覺，我就回房間；
    快到晚上十一時左右，我媽把我房門打開，說我爸爸把口水噴到她臉上弄髒了，
    她也要把他弄髒，然後她就開冰箱拿瓶裝辣椒醬，進我爸爸房間，我有跟進去，
    當時我爸爸是在房間躺著睡覺，我媽媽進去就把辣椒醬砸向我爸爸的下體，連瓶
    子一起砸下去，我爸爸就很痛起來，瓶子掉在地上破碎了。」、「（當時你爸爸
    有無受傷？）我爸爸說又麻又痛，當時沒有去看醫生，他沒脫下來給我看，他只
    有去浴室沖洗。」等語（見八十八年度偵續字第一七六號偵查卷第五十七頁背面
    、第五十八頁甲面），且依被告於原審所具之陳述狀內容觀之，被告亦自承「有
    於前開時地因其子徐嘉良自外返家，報怨其遲遲未開門，並與丙○○發生爭吵，
    丙○○有向吐口水」等情事，參諸證人徐嘉良係被告之子，其上開所陳之證詞，
    衡之常情，自無誣陷被告之理。綜合上情，告訴人丙○○之指訴應屬可採，告訴
    人丙○○因被告持玻璃瓶裝辣椒醬丟其下體，致其下體受有紅腫之傷害之事實，
    應堪認定；自不能因告訴人丙○○未驗傷，即謂告訴人丙○○之指訴及證人徐嘉
    良之證述均無可採。本件罪證已臻明確，被告前開之辯，應屬卸責之詞，不足採
    信，其右揭傷害犯行，堪以認定。
三、核被告所為，係犯刑法第二百七十七條第一項之傷害罪。
四、原審未加詳求，遽認以不能證明被告犯罪，而為無罪之諭知，尚有未洽，檢察官
    上訴意旨，執此指摘原判決不當，應認為有理由，自應由本院將原判決撤銷改判
    。審酌被告乙○○與告訴人丙○○原係夫妻關係，及告訴人所受傷害情形尚屬輕
    微等一切情狀，爰量處罰金二千元，並諭知如易服勞役以三百元折算一日。
據上論斷，應依刑事訴訟法第三百六十九條第一項前段、第三百六十四條、第二百九
十九條第一項前段，刑法第五十六條、第二百七十七條第一項、第四十二條第二項、
罰金罰鍰提高標準條例第一條前段段、二條，判決如主文。
本案經檢察官劉翼謀到庭執行職務。
中      華      民      國    八十九    年      三      月     十六     日
                                  臺灣高等法院高雄分院刑事第四庭
                                      審判長法官  莊  鎮
                                      法官  陳啟造
                                            法官  蕭權閔
右甲本證明與原本無異。
不得上訴。
                                          書記官  黎  珍
中      華      民      國    八十九    年      三      月     二十     日
                                                                        Ｋ


司法院資訊處製作；財團法人民間司法改革基金會備份。
